臺灣板橋地方法院刑事判決　　　　　　 95年度簡上字第798號
上　訴　人　甲○○
即　被　告
　　　　　　　　　　　3號
上列上訴人即被告因違反動產擔保交易法案件，不服本院於中華
民國95年9 月21日以95年度簡字第599 號所為之第一審判決（聲
請簡易判決處刑案號：94年度偵字第20935 號），提起上訴，本
院管轄之第二審合議庭判決如下：
    主  文
上訴駁回。
甲○○緩刑貳年。
    事  實
一、本案經本院審理結果，認第一審以被告甲○○所為係犯動產
    擔保交易法第38條之動產擔保交易之債務人，意圖不法之利
    益，將標的物出質，致生損害於債權人罪，處拘役50日，如
    易科罰金，以銀元300 元折算一日，並敘明被告行為後，刑
    法及其施行法業於民國95年7 月1 日修正施行，經比較修正
    前後之易科罰金折算標準，以修正前即行為時之規定有利於
    被告，依刑法第2 條第1 項前段規定，應適用修正前刑法第
    41條第1 項前段，諭知易科罰金之折算標準，其認事用法均
    無違誤，量刑亦稱妥適，應予維持，並引用第一審判決書記
    載之事實、證據及理由（如附件）。
二、被告上訴意旨略以：已與告訴人達成和解，和解金亦給付完
    畢，希望能有自新機會云云。然被告於偵查、原審訊問及本
    院審理時，均已坦承犯罪，核與告訴代理人江清泉、郭璟怡
    於偵查中指述之情節相符，並有附條件買賣合約書、東元車
    業有限公司客戶資料表、台北縣政府營利事業登記證、經濟
    部執照等資料影本、車號查詢重型機車車籍、電子公路監理
    網站查詢資料、查訪照片3 幀等資料附卷可考，足認被告確
    係動產擔保交易之債務人，且有意圖為自己不法之利益，將
    標的物出質，致生損害於債權人之犯行無訛。至於被告雖已
    與告訴人達成和解為由提起上訴，尚不至於影響被告罪責之
    成立，從而，被告上訴，自無理由，應予駁回。惟查被告未
    曾因故意犯罪，受有期徒刑以上刑之宣告，有台灣高等法院
    被告前案紀錄表存卷可參，其因一時失慮誤觸法網，經原審
    判決後，業與告訴人以新臺幣47,000元達成和解，並當庭給
    付完畢，堪認被告已有悔意，其經此偵、審程序及刑之宣告
    教訓，當知所警惕，信無再犯之虞，本院因認對於被告所宣
    告之刑，以暫不執行為適當，爰依刑法第74條第1 項第1 款
    之規定（刑法第74條固經修正，惟依最高法院95年第8 次刑
    事庭決議，應逕予適用修正後之規定），併予宣告緩刑2 年
    ，用啟自新，以勵來茲。
據上論斷，應依刑事訴訟法第455 條之1 第1 項、第3 項、第36
8 條、第373 條，刑法第74條第1 項第1 款，判決如主文。
本案經檢察官郭學廉到庭執行職務。
中　　華　　民　　國　　96　　年　　2 　　月　　8 　　日
                  刑事第二庭  審判長法  官  李麗玲
                                    法  官  黎錦福
                                    法  官  張兆光
上列正本證明與原本無異。
不得上訴。
                                    書記官  周百川
中　　華　　民　　國　　96　　年　　2　　月　 　9 　　日
